# 请教陈老师，销售货物同时提供施工劳务，收入确认时点问题？

提问人：蚂蚁嘛嘛嘛 时间：2019-12-19 08:05:17
我们现在做一家拟 IPO企业，该公司业务模式是：生产保温材料产品，同时可以提供该保温材料的施工服务，客户主要为石化企业，保温产品主要包裹在液氮等较冷液体储罐和管道的外边。
有些合同分开签订销售货物合同和施工劳务合同，有些合并在一起签订，针对销售货物和施工劳务可单独区分金额的部分，是否可分别参照销售货物签收确认收入，施工劳务等完工确认收入，该安装劳务该 IPO 企业可以做，其他施工单位也可以做。
我们审计项目组目前倾向于销售货物和施工劳务属于不可分割的义务，不能分别确认收入，而应该合并在一起确认收入，目前采用竣工验收报告作为收入确认依据，竣工报告出具时点作为收入确认时点。因为有些项目会施工1-2年，对客户收入确认会有推迟。
项目组认为目前审核委员认为完工百分比法人为操作空间较大，不太认可此法，故未参照建造合同准则进行确认收入，而是采用竣工验收作为收入确认，还有一个原因就是 2020 年新收入准则施行后，该 IPO企业此类业务也无法分阶段确认收入，只能在某个时点确认，故，本年也采用时点确认法，以后可比。
请问，陈老师，按照竣工验收法确认收入，是否可行？如果以后被审核委员问到为何不拆分成销售合同和施工合同进行收入确认，是否可解释为： 2 项义务属于一揽子，不能分割。

回答人：chenyiwei
由于新准则对此方面的规定较为系统，故建议参照新收入准则下的规定，考虑材料销售和施工是否为一个整体履约义务（例如，相应的施工服务是否只能由本企业提供，还是可以在本企业的技术指导下由客户自行完成或者另外聘请建筑队完成）。如果属于整体履约义务的，则不能分开确认商品销售收入和提供劳务收入，而应作为一个整体考虑是在一个时点履行还是在一段时间内履行。